【裁判字號】    99,交上訴,12
【裁判日期】    990420
【裁判案由】    公共危險
【裁判全文】
臺灣高等法院刑事判決                99年度交上訴字第12號
上  訴  人
即  被  告  乙○○
上列上訴人因公共危險案件，不服臺灣板橋地方法院九十八年度
交訴字第二二０號，中華民國九十八年十二月二十二日第一審判
決（起訴案號：臺灣板橋地方法院檢察署九十八年度偵字第二四
六八六號），提起上訴，本院判決如下：
    主  文
原判決撤銷。
乙○○駕駛動力交通工具肇事，致人受傷而逃逸，累犯，處有期
徒刑伍月，如易科罰金，以新台幣壹仟元折算壹日。
    事  實
一、乙○○前因偽造文書案件，經臺灣板橋地方法院以九十八年
    簡字第五四四號案件，判處有期徒刑三月確定，而於民國九
    十八年四月十四日易科罰金執行完畢；又因違背安全駕駛案
    件，經臺灣板橋地方法院以九十八年交簡字第一四六二號案
    件，判處罰金新臺幣六萬元，甫於九十八年六月二日執行完
    畢。詎仍不知悔改，於九十八年八月五日下午十五時三十分
    許，駕駛車牌號碼七九０─ＹＥ號營業用小客車沿臺北縣三
    重市○○路往中山南路方向行駛，欲載送乘客至臺灣大學附
    設醫院就醫，而行經臺北縣三重市○○路與中山路口時，不
    慎與由甲○○所騎乘而沿臺北縣三重市○○路往重安街方向
    行駛、車牌號碼ＣＩＱ─七三六號之重型機車發生擦撞，致
    甲○○人車倒地，甲○○因而受有左手肘及左膝擦挫傷之傷
    害（過失傷害部分未具告訴），詎乙○○明知肇事，竟未停
    車救護甲○○，而駕駛車輛逕行離去，嗣經民眾記下肇事車
    輛車號後報警而循線查獲。
二、案經臺北縣政府警察局三重分局移送偵辦。
    理  由
壹、程序方面：
    按被告以外之人於審判外之言詞或書面陳述，除法律有規定
    者外，不得作為證據；又被告以外之人於審判外之陳述，雖
    不符合同法第一百五十九條之一至第一百五十九條之四之規
    定，但經當事人於審判程序同意作為證據，法院審酌該言詞
    陳述或書面陳述作成時之情況，認為適當者，亦得為證據。
    當事人、代理人或辯護人於法院調查證據時，知有第一百五
    十九條第一項不得為證據之情形，而未於言詞辯論終結前聲
    明異議者，視為有前項之同意，刑事訴訟法第一百五十九條
    第一項及第一百五十九條之五分別定有明文。本判決下列所
    引用之各該被告以外之人於審判外之陳述（包含書面陳述）
    ，雖屬傳聞證據，惟當事人於本院審判期日中表示同意作為
    證據方法而不予爭執，本院審酌上開證據資料製作時之情況
    ，尚無違法不當及證明力明顯過低之瑕疵，亦認為以之作為
    證據應屬適當。揆諸前開規定，爰依刑事訴訟法第一百五十
    九條之五規定，認前揭證據資料均有證據能力，先予敘明。
貳、實體方面：
一、訊據上訴人即被告乙○○對於上揭犯罪事實供承不諱，並經
    被害人甲○○於警詢中證述綦詳（詳偵卷第七至八頁），且
    被害人受有左手肘及左膝挫傷及擦傷，亦有台北縣立醫院診
    斷證明書可稽（見偵卷第九頁）。另有道路交通事故現場圖
    、道路交通事故調查報告表（一）（二）、台北縣政府警察
    局三重分局道路交通事故肇事人自首情形記錄表載明肇事逃
    逸、台北縣政府警察局三重分局道路交通事故照片黏貼紀錄
    表在卷可佐（見偵卷第十六至二六頁）。據上，足見被告之
    自白，核與事實相符。本件事證明確，被告之犯行堪以認定
    ，自應依法論科。
二、核被告所為，係犯刑法第一百八十五條之四之肇事致人受傷
    逃逸罪。又被告有如事實欄所示之犯罪科刑執行情形，有前
    述臺灣高等法院被告全國前案紀錄表可佐（見本院卷第九頁
    反面），其於徒刑執行完畢後五年內，故意再犯本件有期徒
    刑以上之罪，為累犯，應依刑法第四十七條第一項之規定加
    重其刑。又被告肇事後因急於載送乘客至台灣大學附設醫院
    就醫，一時失慮而致犯罪，且被害人之傷勢輕微，被告犯後
    亦已與被害人達成和解（見偵卷第三四頁），是被告之犯罪
    情狀非無可憫，科以法定低度刑尚嫌過重，爰依刑法第五十
    九條之規定減輕其刑，並先加後減之。
三、原審據以論科，固非無見。惟原審未予審酌被告犯罪逃逸之
    動機，尚有未洽。被告以原審量刑過重為由上訴，請求撤銷
    改判，為有理由。原審既有上揭未洽之處，自應由本院予以
    撤銷改判。爰審酌被告肇事後縱為送人就醫，本應先告知被
    害人伊會隨後返回現場或留下伊之聯絡方式予被害人，惟衡
    酌其因見被害人傷勢不重，因而未留在現場及被告事後已與
    被害人達成和解，堪認被告之惡性非重等一切情狀，量處如
    主文第二項所示之刑，並諭知易科罰金之折算標準。
據上論斷，應依刑事訴訟法第三百六十九條第一項前段、第三百
六十四條、第二百九十九條第一項前段，刑法第一百八十五條之
四、第四十七條第一項、第五十九條、第四十一條第一項，判決
如主文。
本案經檢察官邱美育到庭執行職務。
中    華    民    國    99    年    4     月    20    日
            刑事第十七庭  審判長法  官  王聰明
                                法  官  陳世宗
                                法  官  陳憲裕
以上正本證明與原本無異。
如不服本判決，應於收受送達後10日內向本院提出上訴書狀，其
未敘述上訴之理由者並得於提起上訴後10日內向本院補提理由書
（均須按他造當事人之人數附繕本）「切勿逕送上級法院」。
                                書記官  張玉如
中    華    民    國    99    年    4     月    21    日
附錄：本案論罪科刑法條全文
刑法第一百八十五條之四：
（肇事遺棄罪）
駕駛動力交通工具肇事，致人死傷而逃逸者，處 6 月以上 5 年
以下有期徒刑。

司法院資訊處製作；財團法人民間司法改革基金會備份。
